---
title: "Exercicios (Perguntas)"
output: html_notebook
---

# Aula 1

1a. Dado os vetores abaixo, como nós podemos selecionar o primeiro elemento do v1 e o quarto do v2?

```{r}
v1 <- c(100, 200, 300, 400)
v2 <- c("a", "b", "c", "d")
```

1b. Selecione o primeiro e o segundo elemento de v1 e o segundo e quarto do v2

2a. Dado o vetor abaixo, selecione do segundo até o nono elemento. 

```{r}
v3 <- c(1:20)
```

2b. Guarde o elemento em um objeto(v4) e verifique qual o seu tamanho.

3a. Dado o vetor abaixo, selecione o elemento "a". Qual o seu valor?

```{r}
v5 <- c(runif(5, 1, 2))

names(v5) <- c("a", "b", "c", "d", "e")
```

3b. E os elementos b, d e?

4a. Selecione os elementos maiores que 4 do vetor abaixo.

```{r}
v6 <- c(rep(2,2), seq(3,10,2))
```

4b. De que outra forma nos podemos encontrar os elementos maiores que 4?

5a. Dado a lista abaixo, que é composta por um vetor, dois data frames e uma matrix. Selecione:

- valores menores que 0.5 do vetor v;

- Os seis primeiros valores da df1

- Selecione as colunas 3 e 5

```{r}
v <- c(rnorm(20))

df1 <- data.frame(PIB = runif(20, 200,400), Estado = letters[1:20])

df2 <- data.frame(x = runif(10), y = rnorm(10,3,5), z = seq(2,20,2))

m <- matrix(1:10, nrow = 2)

lista <- list(vetor = v,
              dataframe1 = df1,
              dataframe2 = df2,
              matrix = m)
```

5b. Selecione o vetor presente na lista e a este vetor, selecione os dois primeiros elementos.

5c. Selecione a matrix na lista e a esta matrix, selecione a segunda linha e as duas primeiras colunas.

6a. Crie um algoritmo que "printa" somente os números pares de um vetor. Crie um vetor.

7.  Um político recebeu 20 amigos em sua casa, 2 do PT, 5 do PSDB, 3 do PMDB, 2 do PSOL, 4 do PR e 4 do PSD. Este político sabe que seu o amigo é do PT, PR e PSD ele recebe apoio na proxíma eleição. Quantos então não demostraram apoio? Dica: Crie um vetor com nomes.

8. Uma das formas de sabermos se um objeto é um vetor é utilizando a função `is.vector()`, como por exemplo,

> `is.vector(1:3)`

Portanto, construma um código capaz de verificar se os elementos da lista são vetores ou não. Para isso use o código, veja primeiro o que o código abaixo faz:
- `lista[[sample(1:4,1)]]`  

Percebeu que este código gera aleatóriamente um indexador na lista, isto é, ele gera aleatóriamente `lista[[i]]` sendo que i varia entre 1 e 4.



