---
title: "QuestoesAula2-3"
output: html_notebook
---

Nos exercícios a seguir iremos utilizar os pacotes `stringr`, `purrr` e `repurrrsive`.

```{r}
library(stringr)
library(purrr)
library(repurrrsive)
```


# Ex. 1

Dentro do pacote `stringr` temos um vetor chamado "sentences". 

1. Obtenha do primeiro até o centésimo vetor e atribuia ao objeto "sentencas". 

2. Obtenha o tamanho de cada vetor. Por tamanho quero dizer o total de caractéres.

3. Concatene cada sentença "i" com a sentença "i + 1", como por exemplo,

|Sentença a                               | Sentença b                                |Sentenca a + Sentenca b                |
|:----------------------------------------|------------------------------------------:|:-------------------------------------:|
|The birch canoe slid on the smooth planks|Glue the sheet to the dark blue background.|The birch canoe... Glue the sheet to...|
|It's easy to tell the depth of a well.   |These days a chicken leg is a rare dish.   |It's easy to tell... These days a...   |
|...                                      |...                                        |... + ...                              |

4. Perceba que em cada elemento do vetor sentencas, a terminação deles é com o ".". Substitua por "?". DIca: Utilize a expressão regex "\\."
para localizar o padrão.

5.Dado o link: "www.siteLegal.com.br/dbHAPF76alnfNG&pagina=1&ano=2000&bfFdvr%5fb&profissao=professor". Localize os possíveis padrões e substitua-os por palavras-chaves.

6. O site pode receber os seguintes valores como argumento, localize os corretos para cada caso e crie links para dois argumentos. USE O `purrr`, sobretudo, o `map` e o `pmap`. Dica: Reveja os slides da ![Charlotte Wickham](https://github.com/rstudio/rstudio-conf/tree/master/2017/Happy_R_Users_Purrr-Charlotte_Wickham)

|argumento_valores1|argumento_valores2|argumento_valores3|
|------------------|------------------|------------------|
|2000              |1                 |professor         |
|2002              |2                 |garçom            |
|2004              |                  |cientista         |
|                  |                  |programador       |

7. Veja o arquivo chamado "Aula2_3.html" e atente-se para as tags e atributos de cada parte do documento. Como você coletaria as tags do documento?

```{r}
# 1
sentencas <- stringr::sentences[1:100]

# 2
tamanho1 <- list()
for (i in 1:length(sentencas)){
  tamanho1[[i]] <- str_length(sentencas[i])
}

tamanho2 <- map(sentencas, str_length)

# 3
par <- c()
impar <- c()
for (i in 1:length(sentencas)){
  if(i%%2 == 0){
    par <- c(par, sentencas[i])
  }else{
    impar <- c(impar, sentencas[i])
  }
}

sentencas_c <- list()
for (i in 1:length(par)){ # Pode ser também impar
  sentencas_c[[i]] <- str_c(impar[i], par[i], sep = " ")  
}

# 4
str_replace(sentencas, "\\.", "?")

# 5
## pagina=PAGINAS, ano=ANOS, profissao=PROFISSAO

# 6
url <- "www.siteLegal.com.br/dbHAPF76alnfNG&pagina=PAG&ano=ANO&bfFdvr%5fb&profissao=PROF"

pag <- 1:2

ano <- c(2000, 2002, 2004)

prof <- c("professor", "garçom", "cientista", "programador")

map(url, str_replace, "PAG", as.character(pag)) %>% 
  pmap(str_replace, "ANO", as.character(ano)) %>% unlist() %>% 
  map(str_replace, "PROF", prof) %>% unlist()
```

